【裁判字號】    98,上訴,1643
【裁判日期】    980430
【裁判案由】    毒品危害防制條例
【裁判全文】
臺灣高等法院刑事判決              98年度上訴字第1643號
上  訴  人
即  被  告  甲○○
上列上訴人即被告因違反毒品危害防制條例案件，不服臺灣板橋
地方法院97年度訴字第5590號，中華民國98年2月27日第一審判
決（起訴案號：臺灣板橋地方法院檢察署97年度毒偵字第8942號
），提起上訴，本院判決如下：
    主  文
上訴駁回。
    理  由
一、依刑事訴訟法第350條、第361條、第362條、第367條規定，
    不服地方法院之第一審判決而上訴者，須提出上訴書狀，並
    應敘述具體理由，為上訴必備之程式；其所提出之書狀未敘
    述上訴理由，或僅曾以言詞陳述上訴理由者，均應於上訴期
    間屆滿後20日內補提理由書於第一審法院。第一審法院經形
    式審查，認逾期未補提上訴理由者，應定期間先命補正；逾
    期未補正者，為上訴不合法律上之程式，應以裁定駁回。倘
    已提出上訴理由，但所提非屬具體理由者，則由第二審法院
    以上訴不合法律上之程式，判決駁回。而所謂具體理由，必
    係依據卷內既有訴訟資料或提出新事證，指摘或表明第一審
    判決有何採證認事、用法或量刑等足以影響判決本旨之不當
    或違法，而構成應予撤銷之具體事由，始克當之（例如：依
    憑證據法則具體指出所採證據何以不具證據能力，或依憑卷
    證資料，明確指出所為證據證明力之判斷如何違背經驗、論
    理法則）；倘僅泛言原判決認定事實錯誤、違背法令、量刑
    失之過重或輕縱，而未依上揭意旨指出具體事由，或形式上
    雖已指出具體事由，然該事由縱使屬實，亦不足以認為原判
    決有何不當或違法者（例如：對不具有調查必要性之證據，
    法院未依聲請調查亦未說明理由，或援用證據不當，但除去
    該證據仍應為同一事實之認定），皆難謂係具體理由，俾與
    第二審上訴制度旨在請求第二審法院撤銷、變更第一審不當
    或違法之判決，以實現個案救濟之立法目的相契合，並節制
    濫行上訴（最高法院97年度台上字第892號刑事判決意旨參
    照）。
二、本件上訴人即被告甲○○於刑事上訴狀內略稱「被告97年間
    犯同一罪名和本案時間緊接，對原審認知各自獨立構成同一
    施用毒品罪責並不合接續犯之構成要件，實難甘服」云云。
    然按刑法於94年2月2日修正公布，刪除第56條所定之連續犯
    規定，自95年7月1日起施行。修正理由之說明謂：「對繼續
    犯同一罪名之罪者，均適用連續犯之規定論處，不無鼓勵犯
    罪之嫌，亦使國家刑罰權之行使發生不合理之現象」、「基
    於連續犯原為數罪之本質及刑罰公平原則之考量，爰刪除有
    關連續犯之規定」等語，即係將本應各自獨立評價之數罪，
    回歸本來就應賦予複數法律效果之原貌。查所謂接續犯，乃
    指行為人主觀上基於單一之犯意，著手實行單一行為，而該
    行為係在密切接近之時、地，分數個舉動以接續或反覆施行
    之行為，依一般社會通念，難以強行分開，在刑法評價上，
    該接續施行之數個舉動，可認為包括一罪而言（最高法院96
    年度臺上字第7052號判決參照），是施用毒品之犯行，每一
    個滿足該次施用毒品之行為，在時空上既可明顯區隔，自係
    各自獨立之施行毒品行為，是各次施用毒品之行為，應係各
    自獨立，尚難認係出於單一行為決意之數次舉動。被告於97
    年間本案之前所為施用第一級毒品之犯行，分別係97年3 月
    及97年8月間，有被告前案紀錄表附卷可稽，與前犯施用毒
    品罪時間上已有區隔，難謂係基於行為人之一個犯意決定為
    之；復一般社會通念，各次施用毒品行為得予分別評價，客
    觀上即不能認為符合一個反覆、延續性之行為觀念，不具集
    合犯或接續犯之關係，而應分別論斷處罰，被告辯稱應論以
    一罪云云，即屬無據。是其既未依據卷內既有訴訟資料或提
    出新事證，具體指摘或表明原判決關於認定事實、適用法律
    或量刑有何足以影響判決本旨之違法或不當，而構成應予撤
    銷之具體事由。揆諸首揭說明，難認其已具體表明上訴理由
    ，其上訴顯不合法定要件，應認違背刑事訴訟法第361條第2
    項「上訴書狀應敘述具體理由」之規定，依同法第367 條前
    段規定，應以判決駁回上訴，並不經言詞辯論為之。
據上論斷，應依刑事訴訟法第367條前段、第372條，判決如主文
。
中    華    民    國    98    年    4     月    30    日
                  刑事第二十庭審判長法  官  楊貴雄
                                    法  官  高愈杰
                                    法  官  林銓正
以上正本證明與原本無異。
如不服本判決，應於收受送達後10日內向本院提出上訴書狀，其
未敘述上訴之理由者並得於提起上訴後10日內向本院補提理由書
（均須按他造當事人之人數附繕本）「切勿逕送上級法院」。
                                    書記官  張淨
中    華    民    國    98    年    5     月    4     日


司法院資訊處製作；財團法人民間司法改革基金會備份。
